【裁判字號】    99,交聲,728
【裁判日期】    990630
【裁判案由】    違反道路交通管理處罰條例聲明異議
【裁判全文】
臺灣士林地方法院交通事件裁定        99年度交聲字第728 號
    原處分機關  臺北市交通事件裁決所
    異  議  人
    即受處分人  甲○○
上列異議人即受處分人因違反道路交通管理處罰條例案件，對於
臺北市交通事件裁決所民國99年5 月12日所為之處分（原處分案
號：北市裁罰字第裁22-A05YQD784號）聲明異議，本院裁定如下
：
    主  文
異議駁回。
    理  由
一、按駕駛人駕駛車輛，應遵守道路交通標誌、標線、號誌之指
    示、警告、禁制規定；又汽車駕駛人停車時，停車時間、位
    置、方式、車種不依規定者，處新台幣（下同）600 元以上
    1 千200 元以下罰鍰，該項情形，交通勤務警察、依法令執
    行交通稽查任務人員或交通助理人員，應責令汽車駕駛人將
    車移置適當處所，如汽車駕駛人不予移置或不在車內時，得
    由該交通勤務警察、依法令執行交通稽查任務人員或交通助
    理人員為之，道路交通管理處罰條例第4 條第1 項前段、第
    56條第1 項第9 款及第3 項，分別定有明文。次按汽車駕駛
    人之行為有經以科學儀器取得證據資料證明其行為違規情形
    ，當場不能製單舉發者，得逕行舉發；第1 項逕行舉發，應
    記明車輛牌照號碼、車型等可資辨明之資料，以汽車所有人
    為被通知人製單舉發；本條例之處罰，受舉發違反道路交通
    管理事件之受處罰人，認為受舉發之違規行為應歸責他人者
    ，應於舉發違反道路交通管理事件通知單應到案日期前，檢
    附相關證據及應歸責人相關證明文件，向處罰機關告知應歸
    責人，處罰機關應即另行通知應歸責人到案依法處理，逾期
    未依規定辦理者，仍依本條例各該違反條款規定處罰，道路
    交通管理處罰條例第7 條之2 第1 項第7 款、第4 項、第85
    條第1 項，亦定有明文。
二、原處分意旨略以: 本件異議人即受處分人甲○○駕駛台通交
    通有限公司所有之車牌號碼853-YB號營業一般小客車，於民
    國99年3 月8 日14時07分許，在臺北市○○街105 號陽明醫
    院旁計程車招呼站，因停車方式不依規定（即計程車在招呼
    站停車候客，駕駛離座，影響其他車順次營業），遭警拖吊
    移置並逕行舉發所有人，經所有人於應到案日期前申訴，並
    陳明駕駛人為受處分人，經原處分機關臺北市交通事件裁決
    所審查結果，仍認有前開違規行為，而依道路交通管理處罰
    條例第56條第1 項第9 款之規定，裁處受處分人600 元罰鍰
    等情，有卷附臺北市政府警察局舉發違反道路交通管理事件
    通知單（北市警交大字第A05YQD784 號）、臺北市交通事件
    裁決所違反道路交通管理事件裁決書（北市裁罰字第裁22-A
    05YQD784號）可稽。
三、異議意旨略以：伊係因最近動過痔瘡切除手術，時常感到身
    體不舒服，因排班時突然身體不適，就近醫院方便，車因此
    被吊走，且為何該計程車招呼站只拖吊伊駕駛的計程車，而
    後方發財車卻不托吊，另為何臺北市○○○路旁交通大隊計
    程車格內可停放而不拖吊，而陽明醫院旁計程車格內會拖吊
    ？爰對原處分不服，依法聲明異議云云。
四、經查：
(一)、本件異議人即受處分人駕駛台通交通有限公司所有之車牌號
    碼853-YB號營業一般小客車，於99年3 月8 日14時許，將車
    輛停放在臺北市○○街105 號陽明醫院旁計程車招呼站而離
    座之事實，為受處分人所不爭執，並有卷附彩色舉發相片7
    紙附卷可稽；
(二)、受處分人雖辯稱：伊係因排班時突然身體不適，就近醫院方
    便始離座，又為何其他車輛或其他地點亦有違規停車情形，
    卻不拖吊或舉發等節。查：1.受處分人固提出卷附其98年12
    月間接受痔瘡切除手術之文件，資以證明於違規當日有身體
    不適之情形，然該等文件開立日期距本件違規日期已近3月
    ，是否可說明受處分人於違規當日之身體狀況，洵屬有疑，
    尚無足夠證據可認受處分人於違規當日確有遭遇重大之緊急
    危難，自仍應依規定停妥車輛後，始得下車辦理私人事宜；
    2.又受處分人為職業駕駛，將營業小客車停放在計程車招呼
    站即逕行離座，顯然影響其他營業小客車順次營業，違規事
    實明確，無論其他車輛或其他地點是否亦有違規停車而遭取
    締或未遭取締之情形，均不能解免本件受處分人自身之違規
    責任。受處分人所辯各節，均無可採。
五、綜上，受處分人確有停車方式不依規定之違規情事，舉發機
    關依法舉發，原處分機關依道路交通管理處罰條例第56條第
    1 項第9 款，裁處受處分人600 元罰鍰，於法有據。本件受
    處分人之聲明異議，為無理由，應予駁回。
六、據上論斷，依道路交通案件處理辦法第19條，裁定如主文。
中    華    民    國    99    年    6    月     30    日
                  交通法庭  法  官  孫  曉  青
以上正本證明與原本無異。
如不服本裁定應於送達後5 日內向本院提出抗告狀。
                            書記官  林  蔚  菁
中    華    民    國    99    年    6    月     30    日

司法院資訊處製作；財團法人民間司法改革基金會備份。
